臺灣高等法院刑事判決
109年度上易字第1976號
上  訴  人  
即  被  告  張智傑


上列上訴人即被告因詐欺案件，不服臺灣桃園地方法院109年度
易緝字第32號，中華民國109年8月21日第一審判決（起訴案號：
臺灣桃園地方檢察署106年度偵緝字第1765、1815號），提起上
訴，本院判決如下：
    主  文
上訴駁回。
    理  由
一、本案經本院審理結果，認原審以上訴人即被告張智傑（下稱
    被告）犯詐欺取財罪，判處有期徒刑3月，如易科罰金，以
    新臺幣（下同）1千元折算1日，並諭知未扣案之犯罪所得26
    萬5千元沒收，於全部或一部不能沒收或不宜執行沒收時，
    追徵其價額。其認事用法及量刑均無不當，應予維持，並引
    用原審判決書記載之事實、證據及理由（如附件）。
二、被告上訴意旨略以：原審量刑太重，請判輕一點云云（見本
    院卷第29頁）。惟按量刑輕重，係屬事實審法院得依職權自
    由裁量之事項，苟其量刑已以行為人之責任為基礎，並斟酌
    刑法第57條各款所列情狀，在法定刑度內，酌量科刑，如無
    偏執一端，致明顯失出失入情形，上級審法院即不得單就量
    刑部分遽指為不當或違法。查原審量刑時業已審酌：「被告
    不思正途賺取財物，以在大陸地區開設飲料店之不實事項，
    騙取告訴人胡顥議（下逕稱姓名）財物，所為實屬不該；考
    量被告之犯罪動機、目的、手段、所生損害程度，迄今未與
    胡顥議達成和解並賠償損害，惟於原審審理時終能坦認犯行
    之態度；暨其自述國中肄業，入監前做空調工作，經濟狀況
    尚可之智識程度、家庭經濟及生活狀況等一切情狀暨預防需
    求」，係以行為人責任為基礎，斟酌刑法第57條各款事由，
    而為刑之量定，既未濫用自由裁量之權限，亦無逾越職權或
    違反比例原則、罪刑均衡原則，自難認有何違法或不當。綜
    上，本件被告猶執前詞提起上訴請求從輕量刑云云，並無理
    由，應予駁回。
三、被告經本院合法傳喚，無正當理由不到庭，爰不待其陳述逕
    行判決。 
據上論斷，應依刑事訴訟法第368條、第371條、第373條，判決
如主文。
本案經檢察官陳嘉義提起公訴，檢察官孫冀薇到庭執行職務。
中　　華　　民　　國　　110 　年　　2 　　月　　23　　日
                  刑事第十二庭  審判長法　官  陳如玲
                                      法　官  廖建瑜
                                      法　官  蔡如惠
以上正本證明與原本無異。
不得上訴。
                                      書記官  黃郁珊
中　　華　　民　　國　　110 　年　　2 　　月　　23　　日
附錄：本案論罪科刑法條全文
中華民國刑法第339條
意圖為自己或第三人不法之所有，以詐術使人將本人或第三人之
物交付者，處5年以下有期徒刑、拘役或科或併科50萬元以下罰
金。
以前項方法得財產上不法之利益或使第三人得之者，亦同。
前二項之未遂犯罰之。